【裁判字號】    89,易,1801
【裁判日期】    890930
【裁判案由】    妨害公務
【裁判全文】
臺灣桃園地方法院刑事判決                        八十九年度易字第一八０一號
    公  訴  人  臺灣桃園地方法院檢察署檢察官
    被      告  丙○○
右列被告因妨害公務案件，經檢察官提起公訴（八十九年度偵字第六九三０號），本
院判決如左：
    主  文
丙○○於公務員依法執行職務時，當場侮辱，處有期徒刑參月，如易科罰金，以參佰
元折算壹日。
    事  實
一、丙○○於民國（下同）八十九年五月七日凌晨零時二十分許，在其桃園縣大溪鎮
    ○○路二七三巷一八弄一號住處，因酒後在其上開住處喧鬧並辱罵其父乙○○，
    經乙○○報警處理後，於桃園縣警察警察局大溪分局南雅派出所警員張田文據報
    後前往現場處理時，竟基於侮辱公務員之犯意，在其上開住處門口，以「警察都
    是吃大便、幹你老爸」等語辱罵依法執行職務之甲○○○○，並以拳毆打、以腳
    踢踹其父乙○○（傷害部分業經撤回告訴）。嗣於甲○○○○通知警網前來支援
    ，將丙○○帶回桃園縣警察局大溪分局南雅派出所訊問時，丙○○復以上開「警
    察都是吃屎的、幹你老爸」等語辱罵依法執行職務之甲○○○○。
二、案經桃園縣警察局大溪分局報請臺灣桃園地方法院檢察署檢察官偵查起訴。
    理  由
一、訊據被告丙○○矢口否認上開犯行，辯稱：其並未出言辱罵警員，而係遭警員辱
    罵云云。然查：右揭犯罪事實業據證人乙○○即被告之父於警訊時證述：「警察
    到達現場時，丙○○咆哮警方說「警察拿我沒辦法、警察都是吃屎的」，甚至還
    辱罵警察「幹你老爸」多次等語，還當警察面出其不意，以拳、腳打我胸部，以
    腳踢我左膝：：：」等語在卷（偵查卷第八頁），核與證人張田文即據報後前往
    被告上開住處處理之桃園縣警察局大溪分局南雅派出所警員於偵查中及本院審理
    時證稱：「八十九年五月七日凌晨零時左右，被告之父來警所報案，我們一起陪
    同被害人前往被告住處，被告看到我，就以三字經辱罵我：：：」、「：：：在
    門口辱罵說警察都是吃屎，並罵幹你老爸三字經，被告趁我不注意時當場打他父
    親一拳，並踢他一腳，後我呼叫警網把他帶回去警察局，被告在警局裡說三天內
    要我們警察全部死光光，並罵我們三字經：：：」等情節相符（偵查卷第二九頁
    背面、第三０頁；本院卷第一六頁），參以證人乙○○為被告之父，果非被告確
    有於上開時、地辱罵據報後前往現場處理員警之情事，證人乙○○應無設詞誣陷
    被告，陷之入罪之可能，是被告上開所辯，均係事後卸責之詞，不足採信，而證
    人張田文係桃園縣警察局大溪分局南雅派出所之警員，且被告於上開時、地出言
    辱罵證人張田文之際，係於證人張田文據報後前往現場處理及將被告帶回桃園縣
    警察局大溪分局南雅派出所訊問，依法執行警察職務時為之，此外，並有照片二
    張附卷可資佐證（偵查卷第一０頁），事證明確，被告犯行洵堪認定。
二、核被告所為，係犯刑法第一百四十條第一項之於公務員依法執行職務時，當場侮
    辱罪。爰審酌被告犯罪之動機、目的、手段、酒後無故喧鬧在先，嗣於證人張田
    文據報後前往其上開住處處理及將其帶回警局訊問之依法執行職務時，又以「警
    察都是吃大便、幹你老爸」等語，當場侮辱證人張田文，並於員警至其上開住處
    處理時，當場出手毆打證人乙○○（傷害部分業經撤回告訴）、漠視公權力之執
    行及國家法令之存在、所生危害及犯後飾詞狡辯，隨意編指其係遭員警辱罵，證
    人張田文上開證述不實及證人乙○○所證上開各節，係屬片面之詞云云，全然不
    知悔改之態度等一切情狀，量處如主文所示之刑，並諭知易科罰金之折算標準。
據上論斷，應依刑事訴訟法第二百九十九條第一項前段，刑法第一百四十條第一項、
第四十一條，罰金罰鍰提高標準條例第一條前段、第二條，判決如主文。
本案經檢察官呂理銘到庭執行職務。
中      華      民      國    八十九    年      九      月     三十     日
                              臺灣桃園地方法院刑事第五庭
                                  法  官   吳麗英
右正本證明與原本無異。
如不服本判決，應於判決送達後十日內向本院提出上訴狀( 應附繕本 )，上訴於
臺灣高等法院。
                                  書記官   江世亨
中        華        民        國   八十九   年   十   月    六    日
附錄本案論罪科刑法條：
刑法第一百四十條：於公務員依法執行職務時當場侮辱或對於其依法執行之職務公然
                  侮辱者，處六月以下有期徒刑、拘役或一百元以下罰金。
                  對於公署公然侮辱者亦同。


司法院資訊處製作；財團法人民間司法改革基金會備份。
